臺灣新竹地方法院刑事判決
110年度易字第751號
公  訴  人  臺灣新竹地方檢察署檢察官
被      告  梁信煜




上列被告因竊盜案件，經檢察官提起公訴（110年度偵字第5255
、6420、7624、8106、8177、8239號），嗣被告於本院準備程序
進行時為有罪之陳述，經告以簡式審判程序之旨，並聽取檢察官
及被告之意見後，改行簡式審判程序並判決如下：
    主  文
梁信煜犯結夥攜帶兇器竊盜罪，累犯，處有期徒刑柒月。
未扣案之犯罪所得新臺幣伍仟元沒收，如全部或一部不能沒收時
，追徵其價額。
    事  實
一、梁信煜前因毒品、竊盜等案件，經臺灣桃園地方法院以103
    年度聲字第1809號裁定定應執行刑有期徒刑1年、11月、2年
    6月確定，於106年5月31日假釋付保護管束期滿執行完畢。
    詎不知悔改，梁信煜基於與李漢文、段禹帆共同結夥攜帶兇
    器竊盜之犯意聯絡，於如附表所示時間，由段禹帆駕駛李漢
    文於稍早同日凌晨2時49分許行竊之車號0000-00自小客車搭
    載攜帶破壞剪之李漢文、梁信煜至如附表所示地點，由段禹
    帆在車上把風、李漢文、梁信煜下車行竊之方式，行竊如附
    表所示楊永洋管理之富泰營造股份有限公司所有如附表所示
    物品後逃逸並變賣分贓。
二、案經富泰營造股份有限公司訴由新竹縣政府警察局新湖分局
    報告臺灣新竹地方檢察署檢察官偵查後起訴。
    理  由
一、本案被告所犯為死刑、無期徒刑、最輕本刑為3年以上有期
    徒刑以外之罪，被告於準備程序中就被訴事實為有罪之陳述
    ，經本院告知簡式審判程序之旨，並聽取公訴人、被告之意
    見後，本院認為適宜進行簡式審判程序，而依刑事訴訟法第
    273條之1第1項規定，改行簡式審判程序，合先敘明。
二、訊據被告於警詢、偵訊及本院準備程序、審理時，對於前揭
    結夥攜帶兇器竊盜犯行均坦承不諱（見偵6420卷第31-33頁
    、偵5255卷第109-110頁、本院卷第367、372頁），核與同
    案被告段禹帆、李漢文供述情節大致相符（見偵6420卷第51
    -54頁、他卷第71-72頁、偵5255卷第133頁），並據證人即
    告訴代理人何義騰（車號0000-00自小客車車主何雨宣委託
    提告）、楊永洋（富泰營造股份有限公司委託提告）於警詢
    時指述（見偵6420卷第89頁、偵5255卷第33-34頁反面）明
    確，並有車號0000-00車輛詳細資料報表（車主何雨宣）、
    失車-案件基本資料詳細畫面報表（見偵6420卷第91-92頁）
    、新竹縣政府警察局新湖分局湖口派出所受(處)理案件證明
    單（見偵5255卷第38頁）、證人楊永洋之指認照片紀錄表（
    含刑案現場照片，見偵5255卷第35-37頁反面）、工地及道
    路監視器錄影畫面翻拍照片（見偵5255卷第42-49頁）、被
    告李漢文、梁信煜、段禹帆指認監視器錄影畫面翻拍照片（
    見偵6420卷第19-21、48-50、66-67頁）在卷可證，事證明
    確，被告結夥攜帶兇器竊盜犯行堪以認定，應依法論科。 
三、核被告所為，係犯刑法第321條第1項第3、4款之結夥三人以
    上攜帶兇器竊盜罪。被告有事實欄所載前科暨執行完畢紀錄
    ，有臺灣高等法院被告前案紀錄表在卷可佐，於徒刑執行完
    畢後5年內又故意再犯有期徒刑以上之罪，構成累犯，考量
    本案構成累犯之前案亦有竊盜案件，與本案所犯之加重竊盜
    罪犯罪類型相同，而被告本案竊盜犯罪情節並無須量處最低
    法定本刑之情形，依累犯規定加重最低本刑，並未違反罪刑
    相當原則，故經裁量後，認應依刑法第47條第1項規定加重
    其刑。被告與同案被告李漢文、段禹帆就本案竊盜犯行，有
    犯意聯絡、行為分擔，應論以共同正犯。爰審酌被告正值壯
    年，不思循正當途徑賺取財物，反結夥他人共同行竊財物、
    侵害他人財產法益；且考量被告有多次竊盜前科紀錄，仍未
    見警惕悔改之心，誠屬不該；另審酌被告高職畢業之智識程
    度、入監前從事水泥工、月薪新臺幣（下同）3萬餘元之經
    濟狀況，犯後已坦承犯行，態度尚佳等一切情狀，爰量處如
    主文第1項所示之刑，以資懲戒。
四、按犯罪所得，屬於犯罪行為人者，沒收之。前2項之沒收，
    於全部或一部不能沒收或不宜執行沒收時，追徵其價額。刑
    法第38條之1第1項前段、第3項定有明文。被告本案與同案
    被告李漢文、段禹帆行竊之財物，業經變賣分贓，被告分得
    之金額為5000元，業據被告供承在卷（見本院卷第367頁）
    ，屬被告本案之犯罪所得，雖未扣案，仍應依刑法第38條之
    1第1項前段、第3項宣告沒收，於全部或一部不能沒收時，
    追徵其價額。
據上論斷，應依刑事訴訟法第273條之1第1項、第299條第1項前
段，判決如主文。
本案經檢察官王遠志偵查後提起公訴，由檢察官邱宇謙到庭執行
職務。
中    華    民    國    111    年    2    月   17    日
                  刑事第九庭   法  官  卓怡君
以上正本證明與原本無異。　　　　　　　　　
如不服本判決，應於判決送達後20日內敘明上訴理由，向本院提
出上訴狀 (應附繕本) ，上訴於臺灣高等法院。其未敘述上訴理
由者，應於上訴期間屆滿後20日內向本院補提理由書「切勿逕送
上級法院」。
中　　華　　民　　國　　111 　年　　2 　　月　　17　　日
                               書記官  胡家寧
 
附錄本案論罪科刑法條：
刑法第321條
犯前條第1項、第2項之罪而有下列情形之一者，處6月以上、5年
以下有期徒刑，
得併科新臺幣50萬元以下罰金：
一、侵入住宅或有人居住之建築物、船艦或隱匿其內而犯之者。
二、毀越門窗、牆垣或其他安全設備而犯之。
三、攜帶兇器而犯之。
四、結夥三人以上而犯之。
五、乘火災、水災或其他災害之際而犯之。
六、在車站、埠頭、航空站或其他供水、陸、空公眾運輸之舟、
    車、航空機內而犯之。
附表：
行為人 行竊時間 行竊地點 行竊手法 被害人 被竊財物 (新臺幣) 所犯法條 段禹帆 李漢文 梁信煜 110年4月 6日凌晨3時20分許 新竹縣○○鄉○○路○段000號對面工地 被告段禹帆駕駛李漢文竊得之車牌號碼0000-00號自用小客車搭載李漢文、梁信煜，李漢文並攜帶破壞剪，3人抵達現場後，由段禹帆在車上把風、李漢文、梁信煜下車進入告訴人工地之貨櫃屋辦公室行竊  富泰營造股份有限公司(告訴代理人楊永洋) 筆記型電腦(廠牌：ASUS)3台、水平雷射儀器(含箱尺及腳架)1組、現金1,578元、香菸、泡麵、打火機、PVC線材2米14捲、PVC5.5線材7捲、PVC8.0線材4捲、白米線5捲(損失共計16萬3,208元) 刑法第321條第1項第3、4款加重竊盜罪嫌